# 会计利润与所得税的关系

提问人：jangyanbo 时间：2016-03-02 00:50:56
陈老师好！ 如果公司当期亏损 100 万元，在填报会计利润与所得税的关系时怎么填报呢 按照利率计算的所得税是-25万元，但是当期的所得税费用是 0 ，是否需要填报到当期未确认所得税资产的暂时性差异及未弥补的亏损中呢！还是单列项目反映！ 二、子公司当期有享有三年两减半，当期所得是费用是 0 ，利润是 100 万， 按照税率计算的所得税是 25 万，其他的放到免税收入中，还是子公司适用不同税率，还是单列项目反映呢！感觉应放到子公司适用不同税率中

回答人：chenyiwei
1 、分立时约定1-6月利润归属于B公司。 2 、子公司适用不同税率的影响。

回答人：chenyiwei
1 、当期未确认所得税资产的暂时性差异及未弥补的亏损。 2 、子公司适用不同税率的影响

提问人：jangyanbo 时间：2016-03-15 12:27:02
陈老师好！如果母公司适用15%的税率，子公司适用25%的税率，母公司当期盈利 100 万，子公司亏损 50 万， 假如母公司没有纳税调增及调减的情况，合并报表上的所得税费用就是母公司确认的 15 万元的所得税费用，在填报所得税与会计利润的关系的时候 按法定/适用税率计算的所得税费用=50（100-50） 15%=7.5 子公司适用不同税率的影响 =-5 （ -50 10%） 本期未确认递延所得税资产的可抵扣暂时性差异或可抵扣亏损的影响=12.5（子公司亏损按照子公司的适用税率计算确定=50*25%）不知是否可以这样理解呢

回答人：chenyiwei
可以这样理解。

提问人：komachan 时间：2016-03-15 22:11:01
请教陈版，如果是母公司单体的调整过程，而本期对子公司计提了长期股权投资减值准备，并没有确认递延所得税资产，这样的话是“子公司适用不同税率的影响”是不需要填写的吧？

回答人：chenyiwei
母公司个别报表层面的“所得税调整表”没有“子公司适用不同税率的影响”一项。